最高法院刑事判決　　　　　　　　　　　　　　　九十三年度台上字第三八五一號
　　上　訴　人　台灣高等法院檢察署檢察官
　　被　　　告　甲○○
　　　　　　　　　　　　（另案在台灣桃園監獄執行中）
右上訴人因被告違反毒品危害防制條例案件，不服台灣高等法院中華民國九十三年五
月十八日第二審更審判決（九十三年度上更(一)字第一七五號，起訴案號：台灣台北地
方法院檢察署九十一年度偵字第二０００五號），提起上訴，本院判決如左：
    主  文
原判決撤銷，發回台灣高等法院。
    理  由
本件原判決以公訴意旨略稱：被告甲○○綽號「阿忠」，基於販賣之概括犯意，以邱
正信申請使用之0000000000號之行動電話及胡志誠申請使用之00000
00000號呼叫器為販賣第二級毒品安非他命之聯絡工具，由彭志忠自民國八十七
年十二月二十四日起至八十八年二月七日止，以家中之00000000號電話聯絡
被告，由被告以每次新台幣（下同）二、三千元至一萬六千元不等之價格，在台北縣
板橋市○○路便利商店、台北市○○路路邊等地，連續十次販賣不詳數量之安非他命
與彭志忠非法施用，經警於八十八年二月二十六日至彭志忠之台北市○○區○○街二
五０巷十二弄十八號住處搜索，而循線查獲被告；又綽號「阿文」之莊价文於八十七
年十二月間，在台北市青年公園以二千元之價格向被告購買數量不詳之安非他命一次
，經警於八十八年五月十九日至台北縣板橋市○○街五十五號二樓莊价文之住處搜索
，經莊价文供出安非他命購自被告而查獲，因認被告犯有毒品危害防制條例第四條第
二項之罪嫌。經審理結果，認犯罪不能證明，因而撤銷第一審之科刑判決，改判諭知
被告無罪，固非無見。
惟查證人莊价文於八十八年五月十九日之警詢中指稱：其曾於去年過年前，由「阿祥
」帶同至被告住處向被告購買安非他命一次（見一二九九三號偵查卷第四頁）；證人
彭志忠於警詢及偵查中均證稱：曾介紹「阿文」、「阿祥」直接向被告購買安非他命
，「阿祥」之電話為0000000000號、0000000000號等語 (同上
卷第七頁反面、第八頁正面）；而上開電話確為王敏祥所申請使用，此有聯信電信股
份有限公司、和信電訊股份有限公司之覆函可稽，且卷附之口卡資料亦確有王敏祥其
人（見一五四０八號偵查卷第四八至五一頁，第一審卷第一六四頁），則莊价文有無
經由王敏祥帶向被告購買安非他命？攸關事實之認定，即有查明之必要，原審未傳訊
王敏祥予以調查，調查職責尚有未盡，本院前次發回意旨已予指明，原判決仍未就此
詳予研求，自有可議。檢察官上訴意旨指摘原判決不當，尚非全無理由，應認仍有撤
銷發回更審之原因。
據上論結，應依刑事訴訟法第三百九十七條、第四百零一條，判決如主文。
中　　　華　　　民　　　國　　九十三　　年　　　七　　　月　　二十九　　日
                              最高法院刑事第七庭
                                  審判長法官  洪　明　輝
                                        法官  黃　一　鑫
                                        法官  魏　新　和
                                        法官  林　秀　夫
                                        法官  洪　清　江
      右正本證明與原本無異
                                              書  記  官
中　　　華　　　民　　　國　　九十三　　年　　　八　　　月　　　三　　　日
                                                                        Ｖ
